【裁判字號】    92,聲,640
【裁判日期】    920606
【裁判案由】    聲請法官迴避
【裁判全文】
台灣高等法院刑事裁定                              九十二年度聲字第六四０號
    聲  請  人
    即  自訴人  甲○○
右列聲請人因被告乙○○誣告案件（九十二年度上更（一）字第四０號），聲請本院
法官迴避，本院裁定如左：
    主  文
聲請駁回。
    理  由
一、本件聲請意旨略稱：(一)本案承審法官傳喚聲請人於五月十三日開庭，我已告知早
    上無法來出庭，明知故犯，故意找麻煩，十三、二十七日都是早上十一時開庭，
    聲請人已具狀告知：「公司早上要開會，下午才有空。」，承審法官故意浪費國
    家資源、郵票。(二)聲請人要生活，不可能天天跑法院，承審法官如此行為太可惡
    ，兩個星期就傳喚一次，為此聲請迴避云云。
二、按當事人聲請法官迴避，以有刑事訴訟法第十八條第一、二兩款所列情形之一者
    為限；本件依聲請意旨所示，係以刑事訴訟法第十八條第二款為聲請原因，惟刑
    事訴訟法第十八條第二款規定，得聲請法官迴避原因之所謂「足認其執行職務有
    偏頗之虞者」，係指以一般通常之人所具有之合理觀點，對於該承辦法官能否為
    公平之裁判，均足產生懷疑；且此種懷疑之發生，存有其安全客觀之原因，而非
    僅出諸當事人自己主觀之判斷者，始足當之，至於訴訟上之指揮乃專屬於法院之
    職權，當事人之主張、聲請，在無礙於事實之確認以及法的解釋、適用之範圍下
    ，法院固得斟酌其請求以為訴訟之進行，但仍不得以此對當事人之有利與否，作
    為其將有不公平裁判之依據，更不得以此訴訟之進行與否而謂有偏頗之虞聲請法
    官迴避。又當事人聲請法官迴避，以有具體事實足認其執行職務有偏頗之情形為
    限，若僅對於法官之指揮訴訟，或其訊問方法，有所不滿，不能指為足認有偏頗
    之虞，最高法院著有十八年抗字第一四九號、七十九年度台抗字第一二一八號判
    例參照。
三、查承審法官就審判期日之指定，係屬法官訴訟指揮職權及範圍，聲請人本不得以
    上開事由對當事人之一方有利與否，作為其將有不公平裁判之依據，更不得以此
    訴訟之進行與否，乃謂有偏頗之虞，而聲請法官迴避。聲請人僅出於個人主觀之
    判斷，而未具體敘明該案承審法官，就該案之訴訟結果有何利害關係，或與訴訟
    關係人具有何等之故舊恩怨，遽以該案承審法官所指定期日不適當為由，即聲請
    法官迴避，揆諸前揭說明，與規定顯有不合。本件聲請不能認為正當，應予駁回
    。
據上論斷，依刑事訴訟法第二十一條第一項，裁定如主文。
中      華      民      國    九十二    年      六      月      六      日
                              臺灣高等法院刑事第二十四庭
                                  審判長法  官  陳  貽  男
                                        法  官  陳  憲  裕
                                        法  官  徐  世  禎
右正本證明與原本無異。
如不服本裁定應於收受送達後五日內向本院提出抗告書狀。
                                        書記官  陳  玲  憶
中      華      民      國    九十二    年      六      月      六      日


司法院資訊處製作；財團法人民間司法改革基金會備份。
